臺灣士林地方法院民事判決　　　　　　　　　　　　　　九十三年度婚字第二六號
　　原　　　告　甲○○
　　訴訟代理人　秀蕊律師
　　被　　　告　丙○○
右當事人間請求確認婚姻關係不存在事件，本院於民國九十三年二月十六日言詞辯論
終結，判決如左：
    主    文
確認原告與被告間民國八十九年七月二十五日之婚姻關係不存在。
訴訟費用由被告負擔。
    事    實
甲、原告方面：
  一、聲明：如主文所示。
  二、陳述：兩造初於民國（下同）五十九年九月八日結婚，迄八十八年六月八日原
      告因無法忍受被告長期虐待，而與被告協議離婚並辦妥離婚登記在案，嗣於八
      十九年間，因被告經常吵鬧要求原告再次辦理結婚登記，原告只得依被告要求
      再度辦理結婚登記（八十九年七月二十五日結婚，八十九年八月八日辦理結婚
      登記），惟未舉行公開儀式，為此，請求判決確認兩造間於八十九年七月二十
      五日之婚姻關係不存在。
  三、證據：提出
      。
乙、被告方面：
  一、聲明：(一)原告之訴駁回。(二)訴訟費用由原告負擔。
  二、陳述：兩造第二次結婚時確曾在台北市○○○路○段四一號家裡宴請親友前來
      慶祝，因當時兩造孫子均已十幾歲，不可能另外舉行結婚之公開儀式及宴客。
    理    由
一、按確認法律關係之訴，非原告有即受確認判決之法律上利益者，不得提起，民事
    訴訟法第二百四十七條第一項前段定有明文。又結婚，應有公開儀式及二人以上
    之證人，經依
    有明文。本件兩造於八十九年七月二十五日結婚，並於同年八月八日依
    結婚之登記，有
    上業經推定為已結婚，而有婚姻關係存在，且在未有反證推翻兩造之婚姻關係前
    ，兩造間夫妻之法律關係即繼續存在，是本件原告訴請確認兩造於八十九年七月
    二十五日之婚姻關係不存在，藉以除去
    法律上利益，合先敘明。
二、次按，結婚，應有公開儀式及二人以上之證人。經依
    定其已結婚，民法第九百八十二條定有明文。本件原告主張兩造於八十九年七月
    二十五日結婚，但未曾舉行結婚之公開儀式等語，被告則辯稱：當日兩造曾在家
    中宴請親友云云。但查，兩造之女丁○○到庭證稱：「（兩造離婚後再婚時）沒
    有（舉行公開儀式），：：：我從來不知道他們有舉行結婚典禮。：：：（結婚
    證書）是由乙○○寫的。（你有無擔任兩造結婚之介紹人？）沒有，我從來沒有
    看過兩造的結婚儀式，在本件訴訟中才看到這份結婚證書。：：：我父母以前就
    經常吵吵鬧鬧，二人離婚以後，我爸爸就常跟我媽媽提起，沒有太太很沒有面子
    ，所以我爸爸才請我媽媽配合再去辦理一次結婚登記。」，另證人即兩造之女陳
    嘉雯到庭證稱：「（你有無參加過兩造婚禮？）我從來都沒有參加過，也沒有聽
    說過兩造有舉行結婚典禮。：：：我知道兩造離婚，但再婚的登記是我爸爸和我
    媽媽及乙○○到戶政事務所去辦的，是後我媽媽告訴我，她和爸爸再一次辦理結
    婚登記。：：：我今天是第一次看到這份（指兩造再婚之）結婚證書。」等語綦
    詳（見本院卷第二三頁至二六頁）。衡以丁○○、陳嘉雯分別於六十六年十月二
    十七日、七十二年十二月三十一日出生，此有
    年七月間已分別年滿二十歲及十四歲，渠等與兩造同住，倘兩造果曾舉行結婚之
    公開儀式，豈有同住之女均對此毫無所悉之理？被告空言辯稱確有結婚宴客，卻
    迄未舉證以實其說，且縱其曾在家宴請親友，亦不足以認定該次宴客具備結婚之
    法定形式要件，被告所辯委無足採。綜上足證兩造確未於八十九年七月二十五日
    舉行結婚之法定公開儀式，其結婚之形式要件即有未備。從而，原告訴請確認兩
    造該次婚姻關係不存在，洵屬有據，應予准許。
三、因本案事證已臻明確，兩造其餘主張陳述及所提之證據，均毋庸再予審酌，附此
    敘明。
四、據上論結，本件原告之訴為有理由，依民事訴訟法第七十八條，判決如主文。
中　　　華　　　民　　　國　　九十三　　年　　　二　　　月　　二十七　　日
                            臺灣士林地方法院家事法庭
                                法  官  邱璿如
右為正本係照原本作成
如對本判決上訴應於判決送達後廿日向本院提出上訴狀
中　　　華　　　民　　　國　　九十三　　年　　　二　　　月　　 二十 　　日
                                書記官  張雪莉
